【裁判字號】    98,交聲,277
【裁判日期】    980428
【裁判案由】    違反道路交通管理處罰條例聲明異議
【裁判全文】
臺灣桃園地方法院交通事件裁定         98年度交聲字第277號
原處分機關  交通部公路總局新竹區監理所桃園監理站
異  議  人
即受處分人  甲○○
                      4樓
上列異議人即受處分人因違反道路交通管理處罰條例案件，對於
交通部公路總局新竹區監理所桃園監理站98年1 月17日所為之處
分（處分案號：桃監裁罰字第裁52-D00000000號），聲明異議，
本院裁定如下：
    主  文
異議駁回。
    理  由
一、按「停止線，用以指示行駛車輛停止之界限，車輛停止時，
    其前懸部分不得伸越該線」、「車輛面對圓形紅燈表示禁止
    通行，不得超越停止線或進入路口」，道路交通標誌標線號
    誌設置規則第170 條第1 項、第206 條第5 款第1 目分別定
    有明文。次按「汽車行駛於高速公路、快速道路或設站管制
    之道路，不遵使用限制、禁止、行車管制及管理事項之管制
    規則而有未依標誌、標線、號誌指示行車者，處汽車駕駛人
    新臺幣3,000 元至6,000 元以下罰鍰」，道路交通管理處罰
    條例第33條第1 項第13款定有明文；又「汽車駕駛人違反該
    條例第33條第1 項規定者，除應依該條所規定之罰鍰處罰外
    ，並予記違規點數1 點」，道路交通管理處罰條例第63條第
    1 項第1 款亦有規定。
二、本件受處分人甲○○於民國97年11月25日下午3 時22分，駕
    駛車號7733-ＲＷ 號之自用小客車，行經桃園縣臺66線、桃
    82線交叉路口，於紅燈亮啟後4.57秒時超越停止線，經設置
    於該路口之微電腦闖紅燈及測速自動照相儀器當場以拍照之
    方式採證，並由舉發單位桃園縣政府警察局交通隊以上開車
    輛有違反條例第53條第1 項第13款規定之行為逕行掣單舉發
    ；原處分機關並於98年1 月17日以桃監裁罰字第裁52-D0000
    0000號裁決受處分人罰鍰新臺幣（下同）3,000 元整及記違
    規點數1 點，受處分人不服，於法定期間內具狀聲明異議。
三、異議意旨略以：受處分人固不否認於上揭時、地行經該路口
    ，於紅燈時超越停止線，而遭拍照舉發之事實，惟陳稱因交
    流道出入口車流量大，有時礙於前車或後車無法在停止線前
    煞車，且快速道路上沿途並無提示或警告標誌，受處分人因
    而超越停止線之罰鍰，竟與闖紅燈、超速、行駛路肩等違規
    情節一樣，罰鍰過高云云，爰請撤銷對受處分人之處分。經
    查：受處分人承認於前開時、地，駕駛其所有車號7733-RW
    號自用小客車，於紅燈亮起時超越停止線之違規事實，並有
    舉發照片、交通部公路總局新竹區○○○○○道路交通管理
    事件裁決書各1 份附卷可稽。從而，堪認異議人確有行駛快
    速公路未依標線指示行車之違規行為無訛。異議人未提出任
    何證據，即空言爭執礙於前車或後車無法在停止線前煞車，
    及罰鍰過高云云，無足憑採。
四、綜上所述，本件受處分人既有行駛快速公路未依標線指示行
    車之情形，原處分機關依條例第33條第1 項第13款、第63條
    第1 項第1 款之規定，裁處受處分人罰鍰3,000 元及記違規
    點數1 點，核無違誤。本件受處分人之異議為無理由，應予
    駁回。
五、依道路交通案件處理辦法第19條，裁定如主文。
中    華    民    國    98    年    4     月    28    日
                  交通法庭  法  官  張明儀
以上正本證明與原本無異。
如不服本裁定，應於裁定送達後5 日內向本院提出抗告狀。
                            書記官  邱仲騏
中    華    民    國    98    年    4     月    28    日


司法院資訊處製作；財團法人民間司法改革基金會備份。
